

ЛИЧНЫЕ ДАННЫЕ:

- wicbelova.com
- Вроцлав, Польша
- @ vacova1988@gmail.com
- © +48 452 398 093









навыки:

- хорошая организация работы
- добросовестность и ответственность
- коммуникативные навыки
- умение работать в команде
- знание MS Office

ЯЗЫКОВЫЕ НАВЫКИ

- Польский язык: уровень В1
- Русский язык: родной язык
- Английский язык: уровень A2/B1

Виктория Белова

Бухгалтер

Я независимый бухгалтер с 5-летним опытом работы в сфере бухгалтерского учета в Беларуси и 8-летним опытом работы в сфере налогообложения. Живу в Польше с 2022 года и изучаю польское законодательство. (бухгалтерский и налоговый учет). Я заинтересована в развитии в качестве независимого бухгалтера, а затем и главного бухгалтера в Польше. Интересуюсь налоговым правом - постоянно слежу за изменениями законодательства, читаю толкования нормативных актов. Также я заинтересована в постоянном развитии своих навыков и компетенций, поэтому я принимаю участие в повышении квалификации, курсах и тренингах.

ОПЫТ РАБОТЫ

2017-2021, 2023-2024

ООО "ФотоКерамика", Республика Беларусь Самостоятельный бухгалтер

- оформление бухгалтерских документов
- регистрация экономических событий на счетах бухгалтерского учета
- анализ и проверка записей в бухгалтерских счетах
- осуществление платежей, ведение текущего расчетного счета организации, контроль дебиторской и кредиторской задолженности
- ведение и учет затрат, в том числе для целей налогообложения
- подготовка финансовой отчетности (баланс, отчет о прибылях и убытках, отчет о движении денежных средств)
- расчет налогов (налог при упрощенной системе налогообложения, налог на добавленную стоимость, налог на прибыль организаций, налог на доходы физических лиц)
- подготовка и подача налоговых деклараций (декларация по налогу при упрощенной системе налогообложения; НДС, налогу на прибыль организаций, подоходному налогу)

2009-2017, 2021-2022

Налоговая инспекция, управление контроля за организациями, Беларусь

Налоговый инспектор

- проверка соблюдения организациями требований налогового и бухгалтерского учета
- контроль полноты отражения доходов организации в бухгалтерской и налоговой отчетности
- проверка правомерности включения затрат организации в состав затрат, учитываемых для целей налогообложения

• проверка правильности исчисления налогов организациями (налог при упрощенной системе налогообложения, налог на добавленную стоимость, налог на прибыль организаций, налог на доходы физических лиц, земельный налог, налог на недвижимость)

ДОПОЛНИТЕЛЬНЫЕ КУРСЫ

2023-2024

Ассоциация бухгалтеров в Польше

Направление: бухгалтерский учет

2021-2022

The Rolling Scopes School

Направление: JavaScript/Front-end

2013

Ассоциация бухгалтеров Беларуси Направление: бухгалтерский учет







ОБРАЗОВАНИЕ

2004-2009

<u>Гомельский государственный университет имени Франциска</u> <u>Скорины</u>

Направление: экономика, коммерческая деятельность

ИНТЕРЕСЫ

Тренажерный зал, чтение, здоровый образ жизни, развитие личных и профессиональных качеств

Я даю согласие на обработку моих персональных данных с целью подбора персонала на должность, на которую я претендую.

Виктория Белова